臺灣桃園地方法院宣示判決筆錄       100年度審訴字第1350號
公  訴  人  臺灣桃園地方法院檢察署檢察官
被      告  古永乾
指定辯護人  本院公設辯護人林銘宏
上列被告因違反毒品危害防制條例案件（起訴案號：100年度毒偵
字第1817 號），於中華民國100 年7 月29日下午6 時許，在本院
第十四法庭宣示判決，出席職員如下：
          法  官   鍾雅蘭
          書記官   石曉芸
法官起立朗讀判決主文、犯罪事實要旨、處罰條文及告以上訴限
制、期間並提出上訴狀之法院，且諭知記載其內容：
一、主  文：
    古永乾施用第一級毒品，累犯，處有期徒刑捌月，扣案之第
    一級毒品海洛因壹包（驗餘淨重零點壹貳陸公克）沒收銷燬
    之。又施用第二級毒品，累犯，處有期徒刑柒月，扣案之第
    二級毒品甲基安非他命壹包（驗餘淨重零點零捌壹公克）沒
    收銷燬之；吸食器壹支沒收之。應執行有期徒刑壹年壹月，
    扣案之第一級毒品海洛因壹包（驗餘淨重零點壹貳陸公克）
    、第二級毒品甲基安非他命壹包（驗餘淨重零點零捌壹公克
    ）均沒收銷燬；吸食器壹支沒收之。
二、犯罪事實要旨：
    古永乾前於民國87年間，因施用毒品案件，經本院以87年度
    毒聲字第656 號裁定送觀察、勒戒後，因認有繼續施用毒品
    之傾向，復經本院以87年度毒聲字第1343號裁定令入戒治處
    所施以強制戒治，嗣因強制戒治成效評定合格，再經本院以
    87年度毒聲字第3480號裁定停止戒治並付保護管束出所，於
    88年8 月22日保護管束期滿，停止戒治未經撤銷，視為已執
    行完畢，該次施用毒品之犯行，並經臺灣桃園地方法院檢察
    署檢察官以88年度戒偵字第78號為不起訴處分確定；復於前
    開強制戒治執行完畢後5 年內之89年間，因施用毒品案件，
    經本院以89年度毒聲字第6355號裁定令入戒治處所施以強制
    戒治，嗣因強制戒治成效評定合格，再經本院以91年度毒聲
    字第2047號裁定停止戒治付保護管束出所，於91年12月21日
    保護管束期滿，停止戒治未經撤銷，視為已執行完畢，該次
    施用毒品之犯行並經本院以91年度易緝字第35號判決判處有
    期徒刑6 月確定。另於(一)93年間因竊盜案件，經本院以94年
    度易字第1398號判決判處有期徒刑7 月確定，再經本院以96
    年度聲減字第789 號裁定減刑為有期徒刑3 月又15日確定；
    (二)復於95年間因加重竊盜案件，經本院以96年度易字第291
    號判決判處有期徒刑1 年，減為有期徒刑6 月確定；上揭編
    號(一)、(二)案再經本院以97年度聲字第412 號裁定應執行有期
    徒刑9 月確定；(三)另於95年間因竊盜案件，經本院以97年度
    易字第151 號判決判處有期徒刑7 月，減為有期徒刑3 月又
    15日確定，與上揭編號(一)、(二)案經本院以98年度聲字第3378
    號裁定合併定應執行有期徒刑1 年確定；(四)繼於96年間因施
    用毒品案件，經本院以97年度壢簡字第110 號判決判處有期
    徒刑6 月，減為有期徒刑3 月確定；(五)另於97年間因施用毒
    品等案件，經本院以97年度審訴字第1180號判決分別判處有
    期徒刑7 月、5 月，應執行有期徒刑9 月確定，與上揭編號
    (四)案經本院以98年度聲字第3443號裁定定應執行有期徒刑11
    月確定；(六)又於同年間因施用毒品案件，經本院以98年度壢
    簡字第766 號判決判處有期徒刑4 月確定；(七)同年間再因施
    用毒品案件，經本院以98年度壢簡字第1583號判決判處有期
    徒刑6 月確定，與上揭編號(六)案經本院以98年度聲字第3377
    號裁定合併定應執行有期徒刑9 月確定，與上開應執行有期
    徒刑1 年、11月入監接續執行，於99年5 月6 日縮刑假釋出
    監付保護管束，而於99年9 月7 日保護管束期滿，未經撤銷
    假釋，其未執行之行，以已執行論（於本案構成累犯）。仍
    不知悔改，分別基於施用第一級毒品海洛因及第二級毒品甲
    基安非他命之犯意，於100 年4 月12日下午5 時30分許為警
    採尿回溯26小時內某時、96小時內某時，在桃園縣新屋鄉某
    處，以抽香菸方式施用第一級毒品海洛因1 次。另以將甲基
    安非他命置於玻璃球吸食器內，再以火燒烤，吸食煙霧之方
    式，施用第二級毒品甲基安非他命1 次。嗣於同日下午4 時
    50 分 許為警在中壢市○○路與中正路口，為警攔檢查獲，
    經古永乾同意搜索而扣得海洛因1 包（原淨重0.136 公克，
    驗餘淨重0.126 公克）、甲基安非他命1 包（原淨重0.091
    公克，驗餘淨重0.081 公克）、吸食器1 支。
三、處罰條文：
    毒品危害防制條例第10條第1 項、第2 項、第18條第1 項前
    段，刑法第11條、第47條第1 項、第38條第1 項第2 款、第
    51條第5 款。
四、協商判決除有刑事訴訟法第455 條之4 第1 項第1 款於本訊
    問程序終結前，被告撤銷協商合意或檢察官撤回協商聲請者
    ；第2 款被告協商之意思非出於自由意志者；第4 款被告所
    犯之罪非第455 條之2 第1 項所定得以協商判決者；第6 款
    被告有其他較重之裁判上一罪之犯罪事實者；第7 款法院認
    應諭知免刑或免訴、不受理者情形之一，及違反同條第2 項
    「法院應於協商合意範圍內為判決；法院為協商判決所科之
    刑，以宣告緩刑或2 年以下有期徒刑、拘役或罰金為限」之
    規定者外，不得上訴。
五、如有前述例外得上訴之情形，又不服本件判決，得自收受判
    決送達後10日內，向本院提出上訴書狀，上訴於第二審法院
    。
中    華    民    國    100    年    7    月    29    日
                         刑事庭  法  官  鍾雅蘭
                                 書記官  石曉芸
以上正本證明與原本無異。
                                 書記官  石曉芸
中    華    民    國    100    年    7    月    29    日
附錄本案論罪科刑法條：
毒品危害防制條例第10條
施用第一級毒品者，處六月以上五年以下有期徒刑。
施用第二級毒品者，處三年以下有期徒刑。